【裁判字號】    99,訴,386
【裁判日期】    991126
【裁判案由】    損害賠償
【裁判全文】
臺灣基隆地方法院民事裁定               99年度訴字第386號
原      告  千翔公寓大廈管理維護股份有限公司
法定代理人  黃平璋
訴訟代理人  陳韋良
被      告  初春玉
上列當事人間請求損害賠償事件，本院裁定如下：
    主  文
原告之訴及假執行之聲請均駁回。
訴訟費用由原告負擔。
    理  由
一、按原告之訴有「其訴訟標的為確定判決之效力所及者」之情
    形，法院應以裁定駁回之，民事訴訟法第0249條第１項第７
    款後段定有明文。
二、查原告前於民國（下同）96年２月27日即以：被告前於90年
    ８月20日經該公司派至日月光社區公寓大廈管理委員會擔任
    總幹事，於91年１月20日離職時，因帳務不清，致該公司遭
    日月光社區公寓大廈管理委員會扣款新臺幣547,367.元，事
    經該公司訴請日月光社區公寓大廈管理委員會給付，迭遭臺
    灣士林地方法院（即該院91年度訴字第1000號）及臺灣高等
    法院（即該院93年度上易字第1062號）判決駁回確定。因被
    告於91年１月20日離職時，尚有21項帳冊未做移交，違反服
    務同意書第５條第４款及應徵須知暨服務同意書第７條第４
    款約定之離職交接義務及於任職時應盡之善良管理人注意義
    務，致該公司受有上開損害，故依民法第0188條第３項之規
    定（僱用人之內部求償權），起訴請求被告返還該筆款項。
    案經本院於96年３月29日以96年度訴字第77號判決駁回其請
    求並確定在案，此業經本院依職權調取本院96年度訴字第77
    號卷宗核閱明確。茲原告就同一之事實，改依民法第0227條
    （指被告為不完全給付）之規定，起訴請求被告給付該筆款
    項；經核：其主張之事實及請求之金額完全相同，僅請求之
    依據前案為民法第0188條第３項，本件改為民法第0227條而
    已；自形式觀之，前後兩件訴訟「為訴訟標的之法律關係」
    並不相同，本件似非前件訴訟之既判力所及；惟自89年民事
    訴訟法修正，採集中審理制度之後，擴大審判長闡明權（義
    務）之範圍，以防止突襲性裁判，並擴大既判力之範圍，希
    望能一次糾紛一次解決，以疏減訟源（參見司法院印行「民
    事訴訟法部分條文修正總說明」）。依此，原告就同一事實
    ，於前件訴訟即可主張其所有得主張之法律依據（即請求權
    基礎），俾便一次糾紛能一次解決。乃原告不此之圖，於前
    件訴訟判決確定數年後，再就同一事實，提起本件訴訟，令
    被告疲於奔命，法院浪費有限之資源，絕不可取。故應認原
    告提起之本件訴訟，乃為前件訴訟確定判決之效力所及，違
    反訴訟法上「一事不再理之原則」，應不准許，爰依首開規
    定，以裁定駁回之。
三、原告之訴既應駁回，則其假執行之聲請亦無所附麗，應併駁
    回之。
四、依民事訴訟法第0249條第１項第７款、第95條、第78條，裁
    定如主文。
中    華    民    國    99    年    11    月    26    日
                  民事庭法      官  林金發
以上正本係照原本作成。
如不服本裁定，應於本裁定送達後10日內向本院提出抗告狀，並
繳納抗告裁判費新臺幣1,000.元，抗告於臺灣高等法院。
中    華    民    國    99    年    11    月    26    日
                        法院書記官  李建毅

司法院資訊處製作；財團法人民間司法改革基金會備份。
